# 请教陈版主 - 关于 14 号文的解读以及求教

提问人：cai1989 时间：2021-12-28 21:31:39
该项目公司隶属于集团（A）的控股子公司，在成立该项目公司时，以联合体投标的方式中标。中标时标明A负责融资、运营，B（无关联公司）
负责施工，C（无关联公司）负责施工。中标后成立项目公司D。政府与项目公司D签订PPP合同。D与B、C签订工程施工合同。工程施工合同价格约定最终以竣工决算审计金额为准。最终的竣工决算审计需要由政府认可。支付工程款时，需要政府签字确认再支付。按照 14 号文解释以及新收入准则，该项目公司是否是主要责任人？如果不是主要责任人金融资产或者无形资产模式是否就不需要确认建设期收入？金融资产模式的话建设期利息是否可以算是投资总成本？谢谢陈版主

回答人：chenyiwei
在很多情况下，项目公司本身并不具备执行和管理PPP项目的人力和其他资源，仅仅是母公司的“通道”，项目公司自身也不具备承担相应责任的能力，但可以较为方便地将责任转嫁给其母公司。对于这类“通道”性质的项目公司，一般认为其属于代理人，不确认相关收入和成本，直接根据应支付给施工方的款项确认金融资产或者无形资产。在金融资产模式下，建设期利息同样是费用化的，不计入资产价值。